# 收购孙公司少数股权冲销的资本公积再上层的少数股东是否享有？

提问人：fankai5852 时间：2020-08-21 12:33:12
陈版主，您好，我们目前碰到一个问题，和审计师有争议：
A是B的母公司 持 80% ，B是C的母公司 持有100%，C是D的母公司，持有70%，C以对价 100 收购D 少数股东股权20%，对应净资产份额是 80 ，对价 100 超过可持续净资产份额 80 的差额 20 冲减资本公积，一：请问在编制A公司合并报表是， 20 的资本公积B的少数股东是否享有？也就是说在A编制合并报表是，冲销的资本公积是 16 ？二：D公司下面还有子公司，D的净资产份额 80 是否按照D合并报表中归母权益400*20%=80这样计算得来？

回答人：chenyiwei
1 、由于是C以对价 100 收购D 少数股东股权20%，因此在A的合并报表层面，由该次收购少数股权交易导致的资本公积冲减，B的少数股东也应当承担，也就是你说的“在A编制合并报表是，冲销的资本公积是16”。
2 、D的净资产份额 80 按照D合并报表中归母权益400*20%=80这样计算得来。